# 请教存货可变现净值的问题

提问人：liufengwen 时间：2013-09-24 18:03:13
PS: 1、报告期销售费用率为销售费用/营业收入，销售税率为营业税金及附加/营业收入（销售税率计算时已包含城建税等）； 2 、B材料的用途为用于生产的话，应该计提.

回答人：chenyiwei
1 、计算可变现净值时扣除的“相关税费”不含企业所得税； 2 、虽然B单独出售不亏损，但要考虑持有意图的影响。